# 请教陈版主ipo中软件企业的研发费用资产化问题

提问人：聆听隐唱 时间：2020-10-19 08:05:06
陈老师，有个企业正在搞ipo，涉及到有个研发费用的问题请教一下，问题如下：
业务背景介绍：企业为软件开发企业，涉及到研发费用较多，在为客户提供研发方案及服务时，主要分为取得定点通知书前后两个阶段，公司在取得定点通知书之后，基本会和客户确认未来产品的用量大概是多少，比如 100 万台，然后，企业根据客户的要求，开发出符合要求的软件和操作系统，比如花费了 3000 万的成本，企业会根据适当的成本加成，计算出每个单品的价格是多少。未来通过集成为产品的形式卖给客户（硬件直接找别人代工）。
企业的处理：把 3000 万的研发费用，进入“其他非流动资产”科目核算，解释是，因为在取得定点通知书之后，所有的研发费用都是定向开发的，就是与合同以及后续产品的数量能够明确的挂钩，所以把这部分全部费用化处理会导致后续产品销售时不能真实反映出当期成本。但是又不符合严格资本化的条件。
问题： 1 、这样的处理方式，是否合理； 2 、是否有别的处理方式，能把这部分与产品数量相关的费用进行“资本化”； 3 、如果全部费用化，后期产品销售的时候，成本构成就只有硬件类的成本采购费用，是否足够合理。

回答人：chenyiwei
我理解此类研发都是基于客户合同的定制研发，不同于由《企业会计准则第 6 号——无形资产》规范的企业内部研发项目。所有研发支出均计入合同履约成本，并可确认受托研发的收入。参考：《瑞华研究 2010 ～ 2019 汇编》
之“问题2-1-36（汽车零部件厂商受整车厂委托开发模具（所有权属于整车厂）的会计处理）”。